【裁判字號】    99,上訴,222
【裁判日期】    990309
【裁判案由】    違反毒品危害防制條例
【裁判全文】
臺灣高等法院高雄分院刑事判決         99年度上訴字第222號
上  訴  人  臺灣高雄地方法院檢察署檢察官
被      告  甲○○
指定辯護人  本院公設辯護人  于欣潔
上列上訴人因被告違反毒品危害防制條例案件，不服臺灣高雄地
方法院98年度訴字第1324號中華民國98年12月22日第一審判決（
起訴案號：臺灣高雄地方法院檢察署98年度偵字第16218 號），
提起上訴，本院判決如下：
     主  文
原判決撤銷。
甲○○販賣第一級毒品，處有期徒刑捌年貳月，販賣毒品所得財
物新臺幣肆仟元沒收，如全部或一部不能沒收時，以其財產抵償
之。又販賣第一級毒品，處有期徒刑捌年肆月，販賣毒品所得財
物新臺幣壹仟元沒收，如全部或一部不能沒收時，以其財產抵償
之。又販賣第一級毒品，處有期徒刑捌年陸月，販賣毒品所得財
物新臺幣壹仟元沒收，如全部或一部不能沒收時，以其財產抵償
之。又販賣第一級毒品，未遂，處有期徒刑陸年肆月，附表二編
號一、二、三所示之毒品海洛因陸包（其中貳包驗餘淨重均零點
壹壹公克，其餘肆包驗餘淨重共計拾點參伍公克）暨其包裝袋共
陸只，均沒收銷燬，應執行有期徒刑拾年陸月，販賣毒品所得財
物新臺幣陸仟元沒收，如全部或一部不能沒收時，以其財產抵償
之。附表二編號一、二、三所示之毒品海洛因陸包（其中貳包驗
餘淨重均零點壹壹公克，其餘肆包驗餘淨重共計拾點參伍公克）
暨其包裝袋共陸只，均沒收銷燬。
    事  實
一、甲○○明知海洛因為毒品危害防制條例第2 條第2 項第1 款
    明定之第一級毒品，依法不得持有及販賣。竟意圖營利，基
    於販賣第一級毒品海洛因之犯意，經黃智瑋於附表一編號1
    至3 所示之時間撥打林坤璋所申請而為甲○○持用之行動電
    話門號0000000000號聯繫購買毒品海洛因後，甲○○即於附
    表一編號1 至3 所示之時間、地點，以如附表一編號1 至3
    所示之價格，販賣毒品海洛因予黃智瑋以牟利。黃智瑋於附
    表一編號3 所示之時、地向甲○○購買毒品海洛因後，隨即
    於98年5 月30日凌晨3 時許，在高雄市新興區六合夜市○○
    ○路口施用所購得之海洛因，嗣於同日凌晨3 時50分許，黃
    智瑋在高雄市○○區○○路與六合路口，因不詳原因暈倒在
    機車上，經路人報警處理後，黃智瑋乃向員警供承有施用毒
    品海洛因（其施用毒品犯行經臺灣高雄地方法院檢察署檢察
    官以98年度毒偵字第3633號提起公訴，原審法院以98年度訴
    字第1418號判決判處有期徒刑9 月確定），經警詢問施用之
    毒品來源係向甲○○購買後，警方即要求其配合查案，黃智
    瑋表示願意配合員警之查緝，遂於員警授意及監控下，於同
    日上午5 時24分許至5 時56分許，以員警提供之行動電話門
    號0000000000號撥打甲○○持用之上開門號，佯稱欲歸還於
    附表一編號3 所示時、地，因購買海洛因而積欠之款項新臺
    幣（下同）1 千元，以贖回如附表二編號15所示當時未能付
    現而用以質押之手機，並欲再購買2 千元之毒品海洛因，甲
    ○○允諾之，雙方並約定於附表一編號4 所示之時間、地點
    進行交易，黃智瑋隨即在警方人員監控下前往甲○○位於高
    雄市新興區○○○路37號12樓之9 租屋處對面，於同日上午
    6 時8 分許，並以電話告知甲○○已抵達，嗣於附表一編號
    4 所示時間，甲○○基於販賣毒品海洛因之犯意，走出上開
    租屋處大樓準備交付海洛因予黃智瑋時，為在上址跟監埋伏
    之員警當場查獲，並在甲○○手持如附表二編號15所示黃智
    瑋前開質押予甲○○之手機背面電池蓋內查扣如附表二編號
    1 、4 所示之海洛因1 包（驗餘淨重0.11公克）及葡萄糖1
    包（毛重約0.27公克），經甲○○同意搜索後，在甲○○上
    開租屋處扣得如附表二編號2 、3 、5 至14、16至24所示之
    物。嗣甲○○於檢察官偵查中以及於原審、本院審理時，對
    於上情販毒行為均自白不諱。
二、案經高雄市政府警察局新興分局移送臺灣高雄地方法院檢察
    署檢察官偵查起訴。
    理  由
壹、程序事項:
一、按被告以外之人於審判外之言詞或書面陳述，除法律有規定
    外，不得作為證據，刑事訴訟法第159 條第1 項定有明文。
    惟同法第159 條之5 明定：「被告以外之人於審判外之陳述
    ，雖不符前4 條之規定，而經當事人於審判程序同意作為證
    據，法院審酌該言詞陳述或書面陳述作成時之情況，認為適
    當者，亦得為證據。」、「當事人、代理人或辯護人於法院
    調查證據時，知有第159 條第1 項不得為證據之情形，而未
    於言詞辯論終結前聲明異議者，視為有前項之同意。」，其
    立法理由在於傳聞證據未經當事人之反對詰問予以核實，乃
    排斥其證據能力。惟當事人如放棄對原供述人之反對詰問權
    ，於審判程序表示同意該等傳聞證據可作為證據，此時，法
    院除認該傳聞證據欠缺適當性外，自可承認其證據能力。又
    當事人、代理人或辯護人於調查證據時，知有刑事訴訟法第
    159 條第1 項不得為證據之情形，卻表示「對於證據調查無
    異議」、「沒有意見」等意思，而未於言詞辯論終結前聲明
    異議者，應視為已有將該等傳聞證據採為證據之同意。經查
    ，本案被告甲○○、辯護人及檢察官於本院審判期日，均對
    於證人黃智瑋於警詢及偵查中所為之審判外陳述之證據能力
    不爭執，復於審判期日就本院提示之前揭證據方法，於言詞
    辯論終結前，亦未就所調查之證據主張有刑事訴訟法第159
    條第1 項不得為證據之情形，本院審酌此等證據資料製作時
    之情況，尚無違法不當及證明力明顯過低之瑕疵，亦認為以
    之作為證據應屬適當，揆諸上開規定，本院認前揭證據資料
    例外有證據能力。
二、又按，警察機關在偵查販毒等重大危害社會治安且又屬難以
    偵查之案件時，常使用誘捕方式辦案，此等辦案方式在不違
    反人身自由之不可受侵犯之憲法基本人權保障下，非不得為
    之，所蒐集而來之證據資料，亦非不得顯現於公判庭，採為
    法院論罪科刑之依據。惟此種誘捕方式之辦案可區分為兩種
    ，一為創造犯意型誘捕，一為提供機會型誘捕。前者，又稱
    為「陷害教唆」，係指行為人原無犯罪意思，因受他人（如
    便衣警察）之引誘，始生犯意，進而著手實行犯罪構成要件
    行為而言（最高法院91年臺上字第1523號判決參照），此種
    情形所取得之證據，並無證據能力。後者，又稱為「機會教
    唆」，係指行為人原本即有犯罪之意思，其從事犯罪構成要
    件行為之犯意，並非他人所創造，警察僅係利用機會加以誘
    捕，此種情形之犯罪行為人本具有販賣毒品之犯意，本件被
    告即屬後者之情形，其販毒之意思初非警察人員所造意，故
    警方之誘捕以及查扣物自得採為法院論罪科刑之依據（最高
    法院90年度臺上字第606號判決參照）。
貳、實體事項:
一、訊據被告甲○○於98年5 月30日檢察官偵訊時、原審98年12
    月8 日審理、本院99年2 月23日審理時，對其於上揭時、地
    販賣第一級毒品海洛因予黃智瑋3 次既遂、1 次未遂等事實
    均自白不諱，核與證人黃智瑋於警詢及偵查中之證述大致相
    符（見警卷第8 至16頁、偵查卷第52至55頁），並有高雄市
    政府警察局新興分局搜索扣押筆錄、扣押物品目錄表各2 份
    （見警卷第17至20、22至27頁）、蒐證照片34張（見警卷第
    29至35頁）、亞太行動電話通聯紀錄、遠傳電信通聯紀錄各
    1 份在卷可查（見偵查卷第35至49、126 至133 、142 至14
    4 頁），另有扣案如附表二編號1 至3 所示之毒品共6 包可
    資佐證（見警卷第20、25頁），而上開毒品經送法務部調查
    局以化學呈色法、氣相層析質譜儀分析法鑑驗結果，送驗
    碎塊狀檢品4 包（本局編號1-4 ）均含第一級第6 項毒品海
    洛因成分，合計淨重10.35 公（空包裝總重0.96公克），純
    度39.97%，純質淨重4.14公克。送驗米白色粉末檢品1 包
    （本局編號5 ）含第一級第6 項毒品海洛因成分，淨重0.11
    公克（空裝重0.23公克）。送驗白色粉末檢品1 包（本局
    編號6 ）含微量第一級第6 項毒品海洛因成分，淨重0.11
    公克（空包裝重0.24公克），上開粉末、碎塊均含有第一級
    毒品海洛因成分（驗餘淨重共計10.57 公克），有該局98年
    6 月24日調科壹字第09823017830 號鑑定書1 份附卷可稽（
    見偵查卷第101 頁），足認被告之任意性自白與事實相符，
    再者，本件係證人黃智瑋因不詳原因在路旁暈倒，員警據報
    前往處理後，黃智瑋向員警自承施用海洛因，並表示願供出
    毒品來源，乃在警方授意誘捕下，與提供毒品者即本件被告
    甲○○聯繫，佯稱購毒，嗣被告依約前往交易地點欲交付毒
    品予黃智瑋之際為警查獲而未能完成交易，且因該毒品交易
    係在警方授意、監控之下，且目的係為誘捕販毒者，顯係「
    誘捕偵查」，參以黃智瑋無實際買受毒品之真意，該交易又
    在警方監視下伺機逮捕，事實上不能真正完成買賣，該次犯
    行應僅論以販賣未遂罪。
二、次按，毒品危害防制條例所規定之販賣毒品罪，雖未明示「
    營利之意圖」為其犯罪構成要件，然「販賣」一語，在文義
    解釋上當然已寓含有買賤賣貴，而從中取利之意思存在。且
    從商業交易原理與一般社會觀念而言，販賣行為在通常情形
    下，仍係以牟取利益為其活動之主要誘因與目的。又販賣毒
    品乃違法行為，非可公然為之，且有其獨特之販售路線及管
    道，亦無公定之價格，復可任意增減其分裝之數量，而每次
    買賣之價量，亦可能隨時依市場貨源之供需情形、交易雙方
    之關係深淺、資力、對行情之認知、查緝是否嚴緊，及購買
    者被查獲時供述購買對象之可能性風險評估等諸般事由，而
    異其標準，非可一概而論。又販賣毒品刑責甚重，政府機關
    又查緝甚嚴，是就有管道來源能取得毒品者而言，如非屬其
    感情深厚無可計較之親朋好友或係圖以交付毒品予他人而欲
    自他方換取非財物及無法以金錢折算之利益者，衡酌常情，
    若無財產上之利益可圖，應無甘冒被查緝法辦重刑之危險，
    本案就被告販賣毒品之確實來源究竟為何，如何調貨、其就
    各次交易所獲取之利益等各節，雖因被告未曾說明而難以查
    證，然本案依上開各段之事證，參酌證人黃智瑋於原審審理
    中證稱之海洛因價格、二人間交易次數、以及被告於本案查
    獲前，因有施用第二級毒品甲基安非他命之犯行，經原審法
    院以98年度審毒聲字第803 號裁定送觀察、勒戒後，因無繼
    續施用毒品傾向，復經原審之檢察官以98年度毒偵字第3597
    號予以不起訴處分，有上開刑事裁定、不起訴處分書及臺灣
    高等法院被告前案紀錄表各1 份附卷可稽，除此外，被告並
    無施用第一級毒品海洛因之行為及前科，然卻持有扣案為數
    不少之海洛因毒品，堪認被告與證人黃智瑋間就本案之數次
    交易，確係出於營利之買賣目的，本案被告既係基於圖利之
    意思而為販售毒品，被告有販賣第一級毒品犯行，堪認無誤
    。本件事證明確，被告販賣第一級毒品海洛因予黃智瑋3 次
    既遂、1 次未遂之犯行，堪予認定，應依法論科。
三、論罪科刑與改判：
（一）查毒品危害防制條例業於98年5月20日修正公布，迄今已
      生效，其中與上開部分有關之第4 條、第17條均經修正，
      故本件自應依刑法第2 條第1 項規定，為「從舊從輕」之
      比較，以決定應適用之法律。又比較適用最有利於行為人
      之法律，應就罪刑有關之一切情形，比較其全部之結果，
      而為一體之適用，不應一部分適用新法，一部分適用舊法
      ，此有最高法院29年上字第964 號判例意旨可供參照。而
      毒品危害防制條例第4 條第1 項原規定：「製造、運輸、
      販賣第一級毒品者，處死刑或無期徒刑；處無期徒刑者，
      得併科新臺幣1 千萬元以下罰金。」，惟修正後該條例第
      4 條第1 項則規定：「製造、運輸、販賣第一級毒品者，
      處死刑或無期徒刑；處無期徒刑者，得併科新臺幣2 千萬
      元以下罰金。」，並於第17條增訂第2 項：「犯第4 條至
      第8 條之罪於偵查及審判中均自白者，減輕其刑。」，修
      正後第4 條第1 項雖將法定罰金刑之最高額度自1 千萬提
      高為2 千萬，然因該條例修正前，對於偵、審中均自白犯
      罪之被告，並無應減輕其刑之規定，若依修正後第17條第
      2 項規定，就法定刑死刑及無期徒刑部分，亦可依法減刑
      ，經比較新、舊法及一體適用之結果，修正後規定顯然較
      有利於被告，依刑法第2 條第1 項但書規定，被告為附表
      一所示之行為，應適用裁判時法即修正後毒品危害防制條
      例第4 條第1 項之規定處斷。
（二）核被告甲○○所為，係犯修正後毒品危害防制條例第4 條
      第1 項之販賣第一級毒品罪，共3 罪，以及同條例第4 條
      第6 項、第1 項之販賣第一級毒品未遂1 罪。被告上開4
      次販賣前持有海洛因之低度行為，為販賣之高度行為所吸
      收，均不另論罪。另就被告於附表一編號4 所示時、地販
      賣海洛因予黃智瑋而未遂部分，依刑法第25條第2 項規定
      ，按既遂犯之刑減輕之。被告所犯上開4 罪，犯意各別，
      行為互異，應予分論併罰。按犯第4 條至第8 條之罪於偵
      查及審判中均自白者，減輕其刑，修正後毒品危害防制條
      例第17條第2 項定有明文，而基於使製造、販賣或運輸毒
      品案件之刑事訴訟程序儘早確定，鼓勵被告自白認罪，開
      啟其自新之路之目的，對於被告在偵查中曾一度自白犯罪
      ，雖嗣後予以否認，然於法院審理時又自白犯罪之情形，
      應寬認亦有上開規定之適用，以符合增訂該條文係為採行
      寬厚之刑事政策之立法意旨。是本件被告於98年5 月30日
      檢察官訊問時以及於原審、本院審理中，對於其所為上開
      販賣第一級毒品之犯行自白不諱，仍可依上開規定，減輕
      其刑。又販賣第一級毒品係法定刑為「死刑、無期徒刑」
      之罪，罪刑至為嚴峻，被告固有上開販賣海洛因予他人之
      行為，然審酌被告每次販售毒品之數量非多，被告所得利
      益當屬有限，其惡性及犯罪情節與大量出售海洛因以賺取
      鉅額利潤之大盤商顯屬有別，若遽處以販賣毒品罪之法定
      本刑，除無從藉由量刑顯示、區分行為人之惡性及犯罪情
      節輕重外，亦誠屬情輕法重，過於嚴苛，其犯罪情狀在客
      觀上足以引起一般同情，堪予憫恕，縱使科以法定最低刑
      度，猶為過重，爰就被告所犯3 次販賣第一級毒品既遂罪
      、1 次販賣第一級毒品未遂罪，均依刑法第59條之規定酌
      減其刑，並分別依法遞減之。
（三）原審以被告販毒事證明確，予以論罪科刑，固非無見；惟
      查: (1)有罪之判決書，應將法院依職權認定與論罪科刑有
      關之事實，詳實記載，然後逐一說明其憑以認定之證據及
      理由，使事實與理由兩相一致，始稱適法，倘若事實已有
      記載，而理由未加說明，則為理由不備，其判決為當然違
      背法令。又販賣毒品，以行為人主觀上有營利之意圖為其
      要件，行為人有無此項犯罪目的條件之事實，亦應詳實記
      載，然後於理由內說明其憑以認定之證據，方為適法。原
      判決事實雖記載被告基於販賣第一級毒品海洛因之犯意而
      為販毒行為，然理由內對於被告如何主觀上有營利之意圖
      ，並未說明其所憑證據及得心證之理由，有判決理由不備
      之之違法（最高法院98年台上字第7949號判決意旨參照）
      ；(2)依原判決所載，被告係犯販賣第一級毒品4 罪，其最
      後一次販賣第一級毒品之時間，為98年5 月30日上午6 時
      12分許，並經警搜索，而在被告身上與住處查扣附表二編
      號一、二、三所示之毒品海洛因共6 包，前開海洛因既在
      被告最後一次販賣海洛因之後，始為警查扣，應僅為前開
      被告最後一次販賣海洛因之高度行為所吸收，亦即祇能於
      該次販賣海洛因之販賣第一級毒品罪項下諭知沒收銷燬。
      原審判決卻一併於被告其餘販賣第一級毒品罪項下宣告沒
      收銷燬前開扣案之海洛因及其外包裝袋，亦有違誤（最高
      法院98年台上字第3823號判決意旨參照）；公訴人以原審
      判刑過輕為由上訴，固無理由，原判決既有錯誤，仍應由
      本院加以撤銷改判。爰審酌被告正值青盛之年，不思努力
      進取，謀求正當職業，明知海洛因對於人體有莫大之戕害
      ，為圖一己之私利，竟漠視毒品之危害性，而為販毒行為
      ，敗壞社會治安，復審酌被告犯罪之目的、手段、被告之
      品行、智識程度、家庭生活狀況非佳，以及其犯後坦承犯
      行，並深表悔意，兼衡被告販賣毒品之數量非鉅、所得利
      益為僅數千元等一切具體情狀，各量處如主文第2 項所示
      之刑，並定其應執行刑，以資懲戒。
（四）末者，本件扣案如附表二編號1 至3 所示之米白色粉狀、
      白色粉末及碎塊狀物品共6 包，經送法務部調查局鑑驗結
      果，均含有第一級毒品海洛因成分（驗餘淨重共計10.57
      公克），自應依毒品危害防制條例第18條第1 項前段規定
      ，宣告沒收銷燬；至包裝上開毒品之外包裝袋6 只，因與
      毒品於物理外觀上附合而難予析離，且如強予析離亦無實
      益，依社會一般通念，堪認該包裝袋已與查獲之毒品結合
      成為一體而無從強加析離，是上開毒品既應依毒品危害防
      制條例18條第1 項前段規定，予以沒收銷燬，則其外包裝
      袋亦應併予沒收銷燬之。扣案附表二編號8 所示門號0000
      000000號之行動電話，係供被告作為買賣毒品之聯絡工具
      ，然申請人為林坤璋（偵卷第36-48 頁）非屬告所有，自
      不得沒收。附表二編號4 所示之葡萄糖粉末1 包，尚無證
      據可認與被告販毒有關，亦不予宣告沒收。又被告分別以
      4 千元、1 千元、1 千元之對價，出售海洛因毒品，是其
      販賣海洛因所得之6 千元，乃係被告因本件犯罪所得之財
      物，應依毒品危害防制條例第19條第1 項規定沒收之，如
      全部或一部不能沒收時，以其財產抵償之；另就附表一編
      號4 之販賣未遂犯行部分，因被告尚未收取價金即為警查
      獲，就此部分即無犯罪所得可言。至於扣案如附表二編號
      6 所示之物，雖係供被告販賣海洛因所用之物，而附表二
      編號5 、7 所示之物，則屬供被告犯罪預備之物，然無積
      極證據證明係被告所有，故不予宣告沒收；另附表二編號
      9 至24所示之物，均無積極證據證明與被告上開販賣毒品
      海洛因犯行有何關連性，亦不予宣告沒收。
據上論斷，應依刑事訴訟法第369 條第1 項前段、第364 條、第
299 條第1 項前段，毒品危害防制條例第4 條第1 項、第6 項、
第17條第2 項、第18條第1 項前段、第19條第1 項，刑法第2 條
第1 項但書、第11條、第25條第2 項、第59條、第51條第5 款，
判決如主文。
本案經檢察官鄭銘謙到庭執行職務。
中    華    民    國    99    年    3     月    9    日
                  刑事第六庭    審判長法  官  王憲義
                                      法  官  邱永貴
                                      法  官  簡志瑩
以上正本證明與原本無異。
如不服本判決應於收受本判決後10日內向本院提出上訴書狀，其
未敘述上訴理由者，並得於提起上訴後10日內向本院補提理由書
狀（均須按他造當事人之人數附繕本）「切勿逕送上級法院」。
中    華    民    國    99    年    3     月    9    日
                                      書記官  吳新貞
附錄本判決論罪科刑法條：
修正後毒品危害防制條例第4 條
製造、運輸、販賣第一級毒品者，處死刑或無期徒刑；處無期徒
刑者，得併科新臺幣2 千萬元以下罰金。
製造、運輸、販賣第二級毒品者，處無期徒刑或7 年以上有期徒
刑，得併科新臺幣1 千萬元以下罰金。
製造、運輸、販賣第三級毒品者，處5 年以上有期徒刑，得併科
新臺幣7 百萬元以下罰金。
製造、運輸、販賣第四級毒品者，處3 年以上10年以下有期徒刑
，得併科新臺幣3 百萬元以下罰金。
製造、運輸、販賣專供製造或施用毒品之器具者，處1 年以上7
年以下有期徒刑，得併科新臺幣1 百萬元以下罰金。
前五項之未遂犯罰之。
附表一：
┌──┬───────┬────────┬──────┬──┐
│編號│    時間      │      地點      │    價格    │備註│
├──┼───────┼────────┼──────┼──┤
│ 一 │98年5 月6 日凌│高雄市新興區六合│4 千元      │既遂│
│    │晨1 時許      │二路37號12樓之9 │            │    │
├──┼───────┤被告甲○○租屋處├──────┼──┤
│ 二 │98年5 月19日晚│樓下            │1 千元      │既遂│
│    │間11時許      │                │            │    │
├──┼───────┤                ├──────┼──┤
│ 三 │98年5 月30日凌│                │1千元（黃智 │既遂│
│    │晨2 時50分許  │                │瑋將以如附表│    │
│    │              │                │二編號15 所 │    │
│    │              │                │示之手機交予│    │
│    │              │                │被告作為質押│    │
│    │              │                │）          │    │
├──┼───────┤                ├──────┼──┤
│ 四 │98年5 月30日上│                │2 千元      │未遂│
│    │午6 時12分許  │                │            │    │
└──┴───────┴────────┴──────┴──┘
附表二：
┌──┬──────────┬───────────────┐
│編號│    扣案物品名稱    │         數量／重量           │
├──┼──────────┼───────────────┤
│ 一 │海洛因（米白色粉末）│1 包（驗餘淨重0.11公克）      │
├──┼──────────┼───────────────┤
│ 二 │海洛因（碎塊狀）    │4 包（驗餘淨重共計10.35 公克，│
│    │                    │純度39.97 ％，純質淨重共計4.14│
│    │                    │公克）                        │
├──┼──────────┼───────────────┤
│ 三 │海洛因（白色粉末）  │1 包（驗餘淨重0.11公克）      │
├──┼──────────┼───────────────┤
│ 四 │葡萄糖              │1 包（毛重約0.27公克）        │
├──┼──────────┼───────────────┤
│ 五 │葡萄糖              │10包                          │
├──┼──────────┼───────────────┤
│ 六 │電子磅秤            │1 個                          │
├──┼──────────┼───────────────┤
│ 七 │０號夾鏈袋          │1 大包（內有1,040個）         │
├──┼──────────┼───────────────┤
│ 八 │G-PLUS廠牌手機（IMEI│1 支（含門號0000000000號SIM 卡│
│    │：00000000000 、黑白│1 張）                        │
│    │色）                │                              │
├──┼──────────┼───────────────┤
│ 九 │甲基安非他命（晶體）│7 包（驗餘淨重共計17.323公克）│
├──┼──────────┼───────────────┤
│ 十 │麻黃鹼（ Ephedrine，│767 顆（驗餘淨重共計100.39公克│
│    │第四級管制藥品原料藥│）                            │
│    │，錠劑）            │                              │
├──┼──────────┼───────────────┤
│十一│安非他命吸食器      │1 組                          │
├──┼──────────┼───────────────┤
│十二│電話簿              │4 本                          │
├──┼──────────┼───────────────┤
│十三│帳冊                │1 本                          │
├──┼──────────┼───────────────┤
│十四│帳冊                │2 張                          │
├──┼──────────┼───────────────┤
│十五│Sony Ericsson 廠牌手│1 支（無SIM 卡）              │
│    │機（型號：W850i 、IM│                              │
│    │EI：000000000000000 │                              │
│    │、黑色）            │                              │
├──┼──────────┼───────────────┤
│十六│Sony Ericsson 廠牌手│1 支（含門號0000000000號SIM 卡│
│    │機（型號：W200i 、IM│1 張）                        │
│    │EI：000000000000000 │                              │
│    │、橘白色）          │                              │
├──┼──────────┼───────────────┤
│十七│Sony Ericsson 廠牌手│1 支（含門號不詳之SIM 卡1 張）│
│    │機（型號：W595、IMEI│                              │
│    │：000000000000000 、│                              │
│    │粉紅色）            │                              │
├──┼──────────┼───────────────┤
│十八│摩托羅拉廠牌手機（型│1 支（含門號不詳之SIM 卡1 張）│
│    │號：W595、IMEI：3591│                              │
│    │00000000000、銀白色 │                              │
│    │ ）                 │                              │
├──┼──────────┼───────────────┤
│十九│NOKIA 廠牌手機（型號│1 支（含門號不詳之SIM 卡1 張）│
│    │：7200、IMEI：353363│                              │
│    │000000000、黑色）   │                              │
├──┼──────────┼───────────────┤
│二十│TQC 廠牌手機（IMEI：│1 支（含門號0000000000號SIM 卡│
│    │000000000000000 、黑│1 張）                        │
│    │色）                │                              │
├──┼──────────┼───────────────┤
│二一│BenQ廠牌手機（IMEI：│1 支（含門號0000000000號SIM 卡│
│    │000000000000000 、黑│1張 ）                        │
│    │色）                │                              │
├──┼──────────┼───────────────┤
│二二│摩托羅拉廠牌手機（IM│1 支（無SIM 卡）              │
│    │EI：000000000000000 │                              │
│    │、銀色）            │                              │
├──┼──────────┼───────────────┤
│二三│DOEASY廠牌手機（IMEI│1 支（無SIM 卡）              │
│    │：000000000000000 、│                              │
│    │銀色）              │                              │
├──┼──────────┼───────────────┤
│二四│三星廠牌手機（型號：│1 支（無SIM 卡）              │
│    │Anycall、IMEI：35264│                              │
│    │00000000000、黑色） │                              │
└──┴──────────┴───────────────┘

司法院資訊處製作；財團法人民間司法改革基金會備份。
